臺灣臺北地方法院刑事判決　　　　　　　　　　　　九十二年度易字第二二八五號
　　公　訴　人　臺灣臺北地方法院檢察署檢察官
　　被　　　告　乙○○原名辛.
　　選任辯護人　余忠益律師
右列被告因傷害案件，經檢察官聲請簡易判決處刑（九十二年度偵字第一四一八二號
），本院簡易庭認不宜以簡易判決處刑（九十二年度簡字第二七二六號），改依通常
程序審理，本院判決如左：
    主  文
乙○○共同傷害人之身體，處有期徒刑伍月，如易科罰金，以佰元折算壹日。
    事  實
一、乙○○與真實姓名年籍不詳，綽號「阿華」之成年男子，於民國九十二年一月十
    一日晚間，與甲○○、丙○○、朱昶憲等人，在台北縣新店市○○路與文化街口
    小公園內飲酒時，因朱昶憲喝醉，由丙○○通知朱昶憲之胞兄前來搭載朱昶憲，
    期間乙○○與「阿華」即再邀甲○○一同飲酒，惟遭甲○○拒絕，兩人因而心生
    不滿，竟基於傷害之犯意聯絡，於同年月十二日零時十分許，趁甲○○一人走出
    公園探視朱昶憲之胞兄是否已前來之機會，尾隨在後，由乙○○先持公園內支撐
    樹木之木棒毆打甲○○頭部後，「阿華」即從後方架住甲○○雙手，二人並持續
    毆打甲○○之臉部與腿部，甲○○當場暈迷，並受有頭部外傷、臉部瘀傷二×二
    公分、雙眼瘀傷五×四公分、右大腿瘀傷五×五公分、左大腿瘀傷五×五公分與
    鼻樑部凹隔且鼻中隔彎曲等傷害，適丙○○扶朱昶憲走出公園，見乙○○等人手
    持木棒逃離現場，朱昶憲之胞兄開車至現場，即將甲○○送醫。
二、案經甲○○訴由台北縣政府警察局新店分局報告台灣台北地方法院檢察署檢察官
    偵查後聲請簡易判決處刑，本院簡易庭認不宜依簡易判決，改依通常程序審理。
    理  由
一、訊據被告乙○○固不否認於右開時地與告訴人甲○○等人喝酒，惟矢口否認有傷
    害告訴人之犯行，辯稱：當天喝酒喝到中途時，伊就被姑姑叫回家了，席間有聽
    「阿華」說要去打告訴人云云。
二、本院查：
  (一)告訴人於九十二年一月十二日即案發當天因頭部外傷經轉送台北市立和平醫院（
    下稱和平醫院）治療後分別於九十二年一月十五日、同年二月七日開出二張診斷
    書，分別記載告訴人之傷害為「頭部外傷、臉部瘀傷二×二公分、雙眼瘀傷五×
    四公分、右大腿瘀傷五×五公分、左大腿瘀傷五×五公分」、「鼻樑部凹隔且鼻
    中隔彎曲」，有該醫院診字第九二０００七五０號、第00000000號診斷
    書各一紙附卷（見九十二年度偵字第一四一八二號卷第十二、十三頁），嗣經本
    院向和平醫院函詢結果為，告訴人於九十二年一月十二日因頭部外傷送和平醫院
    外科治療，一月十六日傷勢穩定出院，於住院期間因疑似鼻骨骨折而由耳鼻喉科
    醫師會診，並另外安排門診時間及住院治療，由於送醫時屬受傷之急性期，僅見
    眼眶及鼻部腫脹瘀青，待消腫後才評估為鼻樑部凹隔、鼻中隔彎曲之傷害，其可
    能原因為外力導致，有和平醫院九十三年四月十二日北市和醫病字第０九三六０
    二六一九００號函及所附病歷可稽（附本院卷），而人之身體因受外力撞擊，外
    觀上不能即時觀察出細部之傷害並作處置，應屬常情，是告訴人除頭部外傷、臉
    部瘀傷二×二公分、雙眼瘀傷五×四公分、右大腿瘀傷五×五公分、左大腿瘀傷
    五×五公分之外，尚受有鼻樑部凹隔且鼻中隔彎曲之傷害，此應屬實情。
  (二)被告如何於前揭時地與「阿華」分工，一人持木棍毆打告訴人，一人從後方架住
    其雙手致告訴人受有如事實欄所記載之傷勢等事實迭據告訴人分別於警詢、偵查
    中指訴綦詳，並於本院審理中以證人身分結證在卷，其指出當時其背對著被告他
    們，因感到有人走過來，所以有轉過頭看，確定看到被告及他的朋友即「阿華」
    等情（見第一四一八二號偵查卷第二三頁、本院九十三年三月三十一日審判筆錄
    第六頁），對於何以能確定被告參與本件犯行已經詳述。而告訴人對於被告是從
    後方或前面打乙節雖於警詢及本院審理中有不同之證述，然證人之陳述有部分前
    後不符時，究竟何者為可採，本院仍得本於自由心證予以斟酌，非謂一有不符或
    矛盾，即應認其全部不可採信，尤其本院審理時距案發已經一年有餘，則證人或
    因時間久遠，致前後未盡相符，非不可能，況告訴人先後對於如何看到毆打伊之
    人、行為人有二人，一人架住伊，一人動手毆打等基本事實之陳述均相同，是其
    前開證述即非不可採信，且以其警詢時距離案發僅一個月，告訴人之記憶應較深
    刻，是應以告訴人於警詢中之指訴較為可信。再者，被告與告訴人原先並不認識
    ，而是案發當天經由共同之朋友朱昶憲所介紹，是告訴人於案發之後經向友人確
    認被告之姓名，本屬常情，又告訴人係頭部遭毆打，且遭毆打後隨即昏倒在地，
    為其所陳，證人即一同飲酒之丙○○亦證稱當時看到告訴人倒在地上，臉部有血
    ，昏倒等語（見本院九十三年三月三十一日審判筆錄第二四頁），則告訴人在受
    如此傷害且當場昏倒之情形下，對於其後發生的事情不能知悉，亦事理之然，是
    辯護人以告訴人分別於偵查中及本院審理中稱：「我透過朱昶憲才知道是辛明福
    （即被告）」、「出手之後就沒有看到（被告與其朋友）」、「被架住之後當時
    我已經沒感覺」等詞，指告訴人未能確實證述，尚有未洽。
  (三)又觀之告訴人之傷勢均集中在頭部及腿部，未及身體及雙手，此應是告訴人雙手
    被從後方架住，所以雙手不致有受傷，更證其此關於雙手遭架住之指訴為可採。
    至辯護人為被告辯護稱若從後方架住雙手後毆打頭部，必會造成頭部相撞，所以
    告訴人指訴不足採云云，惟告訴人已稱是頭部先被打，然後才被架住（見本院九
    十三年三月三十一日審判筆錄第九頁），況縱有頭部相撞之虞，從後方架住之行
    為人只要將頭往旁邊偏即可閃躲，若否，豈不謂只要從後方架住的，就不能從前
    面毆打頭部？且查，被告於本院審理中供承：「是阿華打的」、「（阿華是否有
    拿一根木棍？）我確定他手上有東西」、「李永輝暈過去之後，阿華架著他一直
    打」等詞（見本院九十三年三月三十一日審判筆錄第十六至十八頁），然衡諸常
    情，若告訴人已經被打後暈倒在地，「阿華」一人如何要一手架住告訴人支撐告
    訴人身體之重量，一手繼續毆打？益證告訴人確實遭木棍毆打後即昏倒在地，並
    有一人從後面架住，被告辯稱都是阿華一人所為，顯係卸責之詞，不足採信，而
    辯護人前開辯護意旨，亦有誤會。
  (四)另查，證人丙○○雖未親自見聞告訴人遭被告與「阿華」毆打之事實，然據其分
    別於警詢、偵查及本院審理中已經詳證：喝酒席間，被告與「阿華」因告訴人拒
    絕渠等之勸酒，而心有不滿，但因被告之姑姑要被告回家，所以被告與「阿華」
    先行離開，事後返回，又再勸酒，仍遭拒絕，故於告訴人離開前往查看友人朱昶
    憲之哥哥是否已來到後，表明心中不悅，被告並從旁邊拔了一根支撐樹木之木棒
    與「阿華」一起出去，之後幾分鐘就看見被告跑回來說告訴人倒在路邊，有看到
    被告手上拿著一支木棍等情（見第一四一二八號偵查卷第十一頁、第二二頁反面
    、第二三頁、本院九十三年三月三十一日審判筆錄第二十至二四頁），對於被告
    與「阿華」何以起傷害告訴人之意、被告拔取木棍為毆打之工具等告訴人遭毆打
    之前、後看見被告與「阿華」之描述均為前後相符之證述，且證人丙○○與被告
    既無恩怨嫌隙，自無設詞誣陷之理，是其證詞應可採信，亦足佐告訴人上開指訴
    確與事實相符，並可證被告與「阿華」間對於傷害告訴人之犯行有犯意聯絡及行
    為分擔，被告辯稱伊只是在旁邊看，都是「阿華」在打告訴人云云，委無足採。
  (五)綜上，被告與「阿華」對於傷害告訴人之犯行確有犯意聯絡及行為分擔，本件事
    證明確，被告犯行已堪認定，應依法論科。
三、核被告所為係犯刑法第二百七十七條第一項普通傷害罪，其與不詳姓名、年籍，
    綽號「阿華」之成年男子間有犯意聯絡及行為分擔，為共同正犯。爰審酌被告前
    未曾因犯罪經判決執行，有臺灣高等法院被告全國前案紀錄表可稽，素行尚可，
    惟年紀輕輕卻如此衝動，僅為勸酒不成即持木棍毆打告訴人，且毆打之部位為告
    訴人頭部，對於告訴人造成之傷勢不輕，犯罪後未能坦承犯行，亦未與告訴人達
    成和解，未見悔意，及其智識程度、與告訴人之關係等一切情狀，量處如主文所
    示之刑，並諭知易科罰金之折算標準。另木棍一支，並未扣案，且雖為被告持以
    毆打告訴人所用，惟並非被告或共犯所有，爰不予宣告沒收，併此敘明。
據上論斷，應依刑事訴訟法第四百五十二條、第二百九十九條第一項前段，刑法第二
十八條、第二百七十七條第一項、第四十一條第一項前段，罰金罰鍰提高標準條例第
一條前段、第二條，判決如主文。
本案經檢察官蕭斌志到庭執行職務
中　　　華　　　民　　　國　　九十三　　年　　　五　　　月　　　十二　　日
                                      臺灣臺北地方法院刑事第四庭
                                          審判長法  官  楊代華
                                                法  官  吳定亞
                                                法  官  黎惠萍
右正本證明與原本無異。
如不服本判決，應於判決送達後十日內向本院提出上訴狀（應抄附繕本）。告訴人或
被害人如對於本判決不服者，應具備理由請求檢察官上訴，其上訴期間之計算係以檢
察官收受判決正本之日期為準。
                                                書記官  楊麗娟
中　　　華　　　民　　　國　　九十三　　年　　　五　　　月　　　十二　　日
附錄本案論罪科刑法條全文
刑法第二百七十七條第一項
中華民國刑法第二百七十七條
(普通傷害罪)
傷害人之身體或健康者，處三年以下有期徒刑、拘役或一千元以下罰金。
犯前項之罪因而致人於死者，處無期徒刑或七年以上有期徒刑；致重傷者，處三年以
上十年以下有期徒刑。
